# 为什么集团公司内部出现很多代收代付的情形

提问人：laurazj 时间：2017-10-12 20:53:43
如题，集团公司内部经常出现代收代付的情形，这个背后是什么原因呢？ 这样造成了资金流与合同流的不一致。岂不是很困扰。

回答人：chenyiwei
从财务管理角度，最主要目的可能是实现资金集中管理，提高资金使用效益、减少借贷利息支出的考虑。你说的问题，应当通过签订规范化的资金池管理协议、代收代付协议等来解决。